最高法院刑事裁定　　　　　　　　　　111年度台抗字第953號
抗　告　人　馬啓征


上列抗告人因違反個人資料保護法案件，不服臺灣高等法院高雄
分院中華民國111年6月8日駁回其聲請再審之裁定（111年度聲再
字第41號），提起抗告，本院裁定如下：
    主  文
抗告駁回。
    理  由
一、按對於有罪確定判決之救濟程序，依刑事訴訟法規定，有再
    審及非常上訴二種，前者係為原確定判決認定事實錯誤而設
    立之救濟程序，與後者係為糾正原確定判決違背法令者有別
    ，是倘所指摘者，係關於原確定判決適用法律不當之情形，
    核屬非常上訴之範疇，並非聲請再審所得救濟。又有罪之判
    決確定後，原判決所憑之證物已證明其為偽造或變造者；原
    判決所憑之證言、鑑定或通譯已證明其為虛偽者；受有罪判
    決之人，已證明其係被誣告者；參與原判決或前審判決或判
    決前所行調查之法官，或參與偵查或起訴之檢察官，或參與
    調查犯罪之檢察事務官、司法警察官或司法警察，因該案件
    犯職務上之罪已經證明者，或因該案件違法失職已受懲戒處
    分，足以影響原判決者；因發現新事實或新證據，單獨或與
    先前之證據綜合判斷，足認受有罪判決之人應受無罪、免訴
    、免刑或輕於原判決所認罪名之判決者，為受判決人之利益
    ，得聲請再審；前項第1款至第3款及第5 款情形之證明，以
    經判決確定，或其刑事訴訟不能開始或續行非因證據不足者
    為限，得聲請再審；第1項第6款之新事實或新證據，指判決
    確定前已存在或成立而未及調查斟酌，及判決確定後始存在
    或成立之事實、證據，刑事訴訟法第420條第1項第1款至第3
    款、第5款、第6款、第2項、第3項，分別定有明文。
二、本件原裁定略以：抗告人馬啓征因違反個人資料保護法案件
    ，經臺灣高等法院高雄分院107年度上訴字第929號判決論處
    罪刑確定（下稱原確定判決，經本院109 年度台上字第2134
    號判決，以上訴違背法律上之程式，予以駁回）。其聲請再
    審意旨係以證人林秀美於第一審審理時，已更易其在偵訊時
    之說詞，顯見其於偵訊時有偽證情事。又於第一審審理時，
    到庭執行職務之檢察官及審判長有以重複及誘導之方式訊問
    林秀美，係屬教唆偽證。再者，經比對法庭錄音及第一審審
    判筆錄，可見第一審審判長有無中生有、無故刪除及修改筆
    錄等情形為由，依刑事訴訟法第420條第1項第6 款之規定聲
    請再審。惟聲請再審意旨所述各節，係指承辦檢察官或法官
    涉犯教唆偽證或偽造、變造公文書，以及證人涉犯偽證罪，
    然並無經判決確定，或其刑事訴訟不能開始或續行非因證據
    不足之情形，與刑事訴訟法第420條第2項規定之要件不符。
    又抗告人既未提出足以動搖原有罪確定判決之任何「新事實
    」或「新證據」，亦與同法第420條第1項第6 款之要件不符
    。本件聲請再審，應予駁回等旨。
三、本件抗告意旨，係置原裁定明白論敘於不顧，仍執聲請再審
    之陳詞，再事爭論，而未具體指摘原裁定駁回其聲請再審所
    為論斷說明，有何違法、不當之情形。依首揭說明，應認本
    件抗告為無理由，予以駁回。
據上論結，應依刑事訴訟法第412 條，裁定如主文。
中    華    民    國   111    年    7     月    28    日
                  刑事第五庭審判長法  官  李  錦  樑  
                                  法  官  林  孟  宜  
                                  法  官  吳  淑  惠  
                                  法  官  錢  建  榮  
                                  法  官  周  政  達  
本件正本證明與原本無異
                                  書記官
中    華    民    國   111    年    8     月    2     日